【裁判字號】    97,小上,43
【裁判日期】    970423
【裁判案由】    返還價金
【裁判全文】
臺灣臺中地方法院民事裁定  97年度小上字第43號
上  訴  人  甲○○
被上訴人    音象網路科技股份有限公司
法定代理人  乙○○
上當事人間請求返還價金事件，上訴人對於中華民國97年3月5日
本院台中簡易庭97年度中小字第255號第一審小額民事判決提起
上訴，本院裁定如左：
    主      文
上訴駁回。
第二審訴訟費用新台幣壹仟伍佰元由上訴人負擔。
    理      由
一、本件上訴意旨如附件上訴狀所載。
二、按對於小額程序之第一審裁判上訴，非以其違背法令為理由
    ，不得為之；又上訴狀內應記載上訴理由，表明（1）原判
    決所違背之法令及其具體內容。（2）依訴訟資料可認為原
    判決有違背法令之具體事實等事項，民事訴訟法第436條之
    24第2項及第436條之25分別定有明文。且同法第468條、第
    469條第1款至第5款之規定，依同法第436條之32第2項之規
    定，於小額事件之上訴程序亦有準用。是當事人提起上訴，
    如依民事訴訟法第468條規定，以第二審判決有不適用法規
    或適用法規不當為上訴理由時，其上訴狀或理由書應有具體
    之指摘，並揭示該法規之條項或其內容。若係成文法以外之
    法則，應揭示該法則之旨趣。倘為司法院解釋、或本院之判
    例，則應揭示該判解之字號或其內容。如以民事訴訟法第46
    9條第1款至第5款所列事由提起上訴者，其上訴狀或理由書
    ，應揭示合於各該條款之事實，上訴狀或理由書如未依此項
    方法表明者，即難認為已對原判決之違背法令有具體之指摘
    ，其上訴自難認為合法（最高法院71年臺上字第314號判例
    參照）。因之，對於小額程序之第一審判決上訴，非主張原
    判決違背法令以為上訴理由，即屬不應准許，自應認為不合
    法而駁回之（參看最高法院26年鄂上字第236號判例）。
二、經查，上訴人提起本件上訴，核其上訴意旨並未具體表明原
    審所為判決，究有何違背法令之處（例如：應適用如何之法
    規而不適用，或其所適用之法規有如何之不當，或其採證有
    違背如何之證據法則．．．等情事），或依訴訟資料有何判
    決違背法令情形，更未指明原判決所違反法令之條項或其內
    容，是依首揭規定及說明，難謂上訴人已合法表明上訴理由
    ，其上訴自不能認為合法，應予駁回。
三、末按，法院為訴訟費用之裁判時，應確定其費用額，民事訴
    訟法第436條之19第1項定有明文，此依同法第436條之32第
    1項規定，於小額事件之上訴程序準用之。查上訴人提起本
    件上訴，既經駁回，則依卷存上訴人繳納第二審裁判費之收
    據以觀，上訴人應負擔之本件訴訟費用額確定為新台幣
    1,500 元。
四、據上結論，本件上訴為不合法，依民事訴訟法第436條之32
    第1項、第2項、第436條之19第1項、第444條第1項前段、第
    95條、第78條，裁定如主文。
中    華    民    國    97    年    4     月    23    日
                  民事第二庭    審判長  許秀芬
                                法  官  周靜秀
                                法  官  吳美蒼
正本係照原本作成
如對本裁定抗告須於裁定送達後10日內向本院提出抗告狀
中    華    民    國    97    年    4     月    23    日
                                書記官


司法院資訊處製作；財團法人民間司法改革基金會備份。
